Finding Aid for the Collection of Mexican Pamphlets and Other Printed Material LSC.1365
UCLA Library Special Collections
- Item No. 28. Novena a la inclita penitente, dechado de almas arrepentidas, rico thesoro, y seraphica joya del Orden Tercero de N.S.P.S. Francisco, Santa Margarita de Cortona, 1815; [30] p. 11 cm. (Box 5)
  Novenas.Margherita, da Cortona, Saint, 1247-1297
- Item No. 29. Novena en honra de la bienaventurada Veronica de Julianis., 1815; 34 p. 15 cm. (Box 5)
  Novenas. Veronica Giuliani, Saint, 1660-1727
- Item No. 30. Officia novissima aliquorum sanctorum filiorum S.P.N.S.F. ordinis minorum, Quae AB Anno MDCCXC usque ad MDCCCCXII Sparsa, nunc vero noviter et utiliter collecta et correcta pro commodiori, ac faciliori usu universis, qui brevario Franciscano tenetur. Typis Mandantur, 1815; 165 (4) p. Ill. 15 cm. (Box 5)
  Franciscans.
- Item No. 31. Officia novissima aliquorum sanctorum filiorum S.P.N.S.F. ordinis minorum, Quae AB Anno MDCCXC usque ad MDCCCCXII Sparsa, nunc vero noviter et utiliter collecta et correcta pro commodiori, ac faciliori usu universis, qui brevario Franciscano tenetur. Typis Mandantur, 1815; 165 (4) p. Ill. 15 cm. (Box 5)
- Item No. 32. Oraciones para implorar una buena muerte, compuestas por una virgen protestante, convertida á la Religion católica á la edad de 15 años, y muerta á los 18 en olor de santidad, 1815; 13 p. 11 cm. (Box 5)
  Prayers for the sick.
- Item No. 33. Piadosa devocion en que por nueve dias continuos se pide á Dios el alivio y consuelo de las santas afligidas y atormentadas Almas que en el Purgatorio penan., 1815; 48 p. Ill. 15 cm. (Box 5)
- Item No. 34. Sermon que predicó en la santa Iglesia catedral de Mexico el sr. dr. don Pedro Gonzalez, prebendado de la misma, en la solemne funcion titular de Maria Santissima en el misterio de su gloriosa asuncion el dia 15 de agosto de 1815., 3 p. l., 26 p. 20 cm. (Box 5)
  Mary, Blessed Virgin, Saint–Assumption.
- Item No. 35. Relacion del restablecimiento de la sagrada Compañía de Jesus en el reyno de Nueva España, y de la entrega á sus religiosos del Real seminario de san Ildefonso de México., 1816; 2 p. l., 47 p. front. (port.) 20 cm. (Box 5)
  Jesuits – Mexico.
- Item No. 36. Sermon panegirico de santa Ines virgen y martir, que en el Convento de religiosas de su misma advocacion de esta corte, predicó el dia 21 de enero de 1816., 5 p. l., 35, [1] p. 20 cm. (Box 5)
- Item No. 37. Carta pastoral, que a continuacion de otra del santísimo padre el Señor Pio Vii. dirige á sus diocesanos el arzobispo de México., 1816; 75, [1] p. 21 cm. (Box 5)
  Catholic Church – Pastoral letters and charges. Mexico – History – Wars of Independence, 1810-1821.
- Item No. 38. Elogio de san Ignacio de Loyola, fundador de la Compañia de Jesus, 1816; [4], 40 p. 21 cm. (Box 5)
  Ignatius, of Loyola, Saint, 1491-1556. Jesuits – Mexico. Jesuits – History.
- Item No. 39. Himno eucaristico ó canto nocturno al señor sacramentado quando es conducido por viatico a los enfermos., 1816; [16] p. 10 cm. (Box 5)
  Novenas. Lord's Supper–Devotional literature.
- Item No. 40. Impugnacion de algunos impios, blasfemos, sacrilegos y sediciosos articulos del codigo de anarquia: cuyo titulo es Decreto constitucional para la libertad de la America, sancionado en Apatzingan a 22 de octubre de 1814: y de otros varios escritos de los fingidos representantes de las provincias y pueblos de la America septentrional en que por sus mismos principios y notorios hechos se les convence de enemigos de la religion y del estado, 1816; [14], 77, [1] p. 20 cm. (4to) (Box 5)
  Church and state – Mexico. Mexico. Constitución de Apatzingán. Mexico – History – Wars of Independence, 1810-1821.
- Item No. 41. Novena al glorioso apostol de Germania San Albano Martir., 1816; [31] p. 10 cm. (Box 5)
  Novenas. Saint-Alban, Michel de
- Item No. 42. Officium in festo B.V. Mariae de Guadalupe mexicanae …, 1816; 1 p.l., 38 p. Ill. 20 cm. (Box 5)
  Liturgy – Catholic Church (Roman). Mary (Virgin) – Devotion.
- Item No. 43. Oracion inaugural sobre la necesidad de saber las leyes pa´trias, principalmente los que se dedican a´ la ilustre profesion de la abogaci´a, y la utilidad que con este objeto trae la Academia establecida en esta capital. Pronunciada el dia 24 de octubre de 1816. Por el br. d. Jose´ Basilio Guerra …, 3 p. l., 15 p. 20 cm. (Box 5)
  Law – Study and teaching – Mexico. Philosophy of Law.
- Item No. 44. Oracion que en la solemne accion de gracias por el restablecimiento [sic] de la sagrada Compañia de Jesus en los dominios de España, celebrada por el ilustrísimo dean y Cabildo, y excmo. Ayuntamiento de Cadiz, en la santa Iglesia catedral de esta ciudad en 3 de septiembre de 1815, dixo el p. f. José María Lazo de la Vega … Se publica á expensas del exmà, Ayuntamiento, en la oficina de d. Nicolás Gomez de Requena …, 1816; 4 p. leaves, 47 p. 20 cm. (Box 5)
  Jesuits – Spain.
- Item No. 45. Repetidas visitas que ofrece la devocion al divinisimo señor sacramentado …, 1816; [111] p. 11 cm. (Box 5)
  Novenas. Lord's Supper–Devotional literature. Jesus Christ–Devotional literature
- Item No. 1. Instrucción sobre el sacramento de la confirmación., 1817; 8 p. 15 cm. (Box 6)
  Confirmation–Catholic Church.
- Item No. 2. Oficium ssmi. Salvatoris Dñi. Ntri. Jesu-Christi: celebratur ab omni statu ecclesiastico utriusque sexus, qui breviario rom. Utuntur Die VI Augusti, in festo transfigurationis ejusdem dñi ntri. Jesu-Christi., 1817; 108 p.: il. (grabado) 15 cm. (Box 6)
  Divine office
- Item No. 3. Reglamento de sueldos para los oficiales y demas clases del exercito de America que se retiran del servicio, aprobado por S.M. en real orden de 30 de octubre de 1816. Madrid en la imprenta Real., 1817; 11 p. incl. tables. 21 cm. (Box 6)
  Spain – Army – Pay, allowances, etc.
- Item No. 4. Triduo á honra y culto del glorioso Arzobispo de Mira, y Taumaturgo San Nicolás de Bari el Magno., 1817; [2], 14 p. Ill. 15 cm. (Box 6)
- Item No. 5. Triduo á honra y culto del glorioso Arzobispo de Mira, y Taumaturgo San Nicolás de Bari el Magno., 1817; [2], 14 p. Ill. 15 cm. (Box 6)
- Item No. 6. Canto lírico anacréontico, que con el justo y plausible motivo de celebrar los dias de nuestra exmá. señora vireyna Doña Rosa Gaston de Apodaca, dixo, y en fiel testimonio de su profundo respeto …, 1818; 11 p. 20 cm. (Box 6)
  Lyric poetry. Mexican poetry–19th century.
- Item No. 7. Elogio historico del Señor Don Juan Antonio del Castillo y Llata, conde, y coronel de Sierragorda., 1818; 4 p. l., 34 p. 20 cm. (Box 6)
  Sierra Gorda, Juan Antonio del Castillo y Llata, conde de, 1743-1817.
- Item No. 8. Afectos a Maria Santisima dolorosa: ensayos para pedirle su asistencia en la hora terrible de la muerte …, 1818; 36 p., [1] leaf of plates 15 cm. (8vo) (Box 6)
  Mary, Blessed Virgin, Saint – Prayer-books and devotions. Death–Meditations.
- Item No. 9. Elogio al Señor Coronel del regimiento de infantería de línea de Lobera, D. Jose Joaquin Marquez Donallo., 1818; [74 p.] 20 cm. (Box 6)
  Poetry. Marquez Donallo, Jose Joaquin.
- Item No. 10. Mapa general de las almas que administran los padres agustinos calzados en estas Islas Filipinas, sacado en año de 1818., 41 p. incl. tables. 21 cm. (Box 6)
  Augustinians in the Philippines.
- Item No. 11. Mistica toalla, o dulce exercicio para enjugar a Cristo Nuestro Señor, en las profundas y negras aguas del torrente Cedron, 1818; 14 p. 12 cm. (Box 6)
  Jesus Christ–Devotional literature Spiritual exercises.
- Item No. 12. Defensa guadalupana, 1819; [10], 55, [1] p. (final page blank) 20 cm. (Box 6)
  Guadalupe, Our Lady of. Mary, Blessed Virgin, Saint – Apparitions and miracles – Mexico – Guadalupe Hidalgo.
- Item No. 13. Mistica exposicion de la misa, para meditar en ella los misterios de la vida, pasion, y muerte de nuestro redentor Jesucristo., 1819; 28 p. 14 cm. (Box 6)
  Catholic Church – Prayer-books and devotions.Catholic Church–Clergy–Meditations.
- Item No. 14. Salutacion a Maria Santisima de Guadalupe, practica devota para venerarla en su santuario cuando se le hace la visita, 1819; [14] p.: front. (port. Ill. 10 cm. (Box 6)
- Item No. 15. Salutacion a Maria Santisima de Guadalupe, practica devota para venerarla en su santuario cuando se le hace la visita, 1819; [14] p.: front. (port.) Ill. 10 cm. (Box 6)
  Guadalupe, Our Lady of Mary, Blessed Virgin, Saint – Devotion to – Mexico
- Item No. 16. Sermón panegírico predicado el día 6 de junio de 1819, 36 p. 19 cm. (Box 6)
  Posadas, Francisco. Sermons.
- Item No. 17. Sermón panegírico predicado el día 6 de junio de 1819, 36 p. 19 cm. (Box 6)
- Item No. 18. Defensa legal y enérgica por el Fuero Militar,fundada en la ordenanza general del ejército, en reales órdenes recientes y en terminantes artículos de la Constitucion politica, 1820; 24 p. 22 cm. (Box 6)
  Mexico–Military policy.
- Item No. 19. Defensa legal y enérgica por el Fuero Militar,fundada en la ordenanza general del ejército, en reales órdenes recientes y en terminantes artículos de la Constitucion politica, 1820; 24 p. 20 cm. (Box 6)
- Item No. 20. Exhortacion que hizo a tiempo de jurarse la constitucion política de la monarquía española: en la iglesia catedral de Valladolid de Michoacan, 1820; 16 p. 22 cm. (Box 6)
  Sermons, Mexican. Spain – Constitutional history. Ferdinand VII, King of Spain, 1784-1833
- Item No. 21. Linterna magica de la Constitución., 1820; 11 p. 22 cm. (Box 6)
  Mexico – Constitution.
- Item No. 22. Nos el doctor Don Juan Francisco de Castan~iza Gonzalez de Agu¨ero, Larrea y la Puente, Marques de Castan~iza, por la gracia de Dios y de la santa Sede Aposto´lica Obispo de Durango del Consejo de S.M. & c., a todos nuestros amados diocesanos, salud en nuestro sen~or Jesucristo, que es la verdadera felicidad, 1820; 11 p. 21 cm. (Box 6)
- Item No. 23. Nos el doctor Don Juan Francisco de Castan~iza Gonzalez de Agu¨ero, Larrea y la Puente, Marques de Castan~iza, por la gracia de Dios y de la santa Sede Aposto´lica Obispo de Durango del Consejo de S.M. & c., a todos nuestros amados diocesanos, salud en nuestro sen~or Jesucristo, que es la verdadera felicidad, 1820; 11 p. 21 cm. (Box 6)
- Item No. 24. Nos el doctor Don Juan Francisco de Castan~iza Gonzalez de Agu¨ero, Larrea y la Puente, Marques de Castan~iza, por la gracia de Dios y de la santa Sede Aposto´lica Obispo de Durango del Consejo de S.M. & c., a todos nuestros amados diocesanos, salud en nuestro sen~or Jesucristo, que es la verdadera felicidad, 1820; 11 p. 21 cm. (Box 6)
- Item No. 25. Reglamento de sueldos para los militares, que les presenta un compañero suyo., 1820; 11 p. 22 cm. (Box 6)
  Spain. Ejército – Pay, allowances, etc.
- Item No. 26. Alerta a los mejicanos., 1820; 4 p. 22 cm. (Box 6)
  Mier Noriega y Guerra, José Servando Teresa de, 1763-1827. Mexico – Politics and government – 1810-1821.
- Item No. 27. Ataque con el silencio á todo enemigo de la imprenta libre., 1820; 11 p. 22 cm. (Box 6)
  Freedom of the press–Mexico–History.
- Item No. 28. Baluartes de Mexico: Descripción histórica de las cuatro milagrosas imágenes de Nuestra Señora que se veneran en la muy noble, leal, e imperial ciudad de México, capital de la Nueva España, a los cuatro vientos principales, en sus extramuros, y de sus magníficos santuarios, 1820; 5 p., 89 p. 22 cm. (Box 6)
  Guadalupe, Our Lady of. Mary, Blessed Virgin, Saint.
- Item No. 29. Baluartes de Mexico: Descripción histórica de las cuatro milagrosas imágenes de Nuestra Señora que se veneran en la muy noble, leal, e imperial ciudad de México, capital de la Nueva España, a los cuatro vientos principales, en sus extramuros, y de sus magníficos santuarios, 1820; 5 p., 89 p. 22 cm. (Box 6)
- Item No. 30. Capitulo II. De como Don Antonio es siempre el mismo á pesar de unas reumas que le cayeron en las piernas, y de otra enfermedad de estómago., 1820; 8 p. 22 cm. (Box 6)
- Item No. 31. Carta de un Americano al autor del papel tanto le pican al buey hasta que embiste., 1820; 4 p. 22 cm. (Box 6)
  Spaniards – Mexico. Mexico – Relations – Spain. Spain – Relations – Mexico. Mexico – History – Wars of Independence, 1810-1821.
- Item No. 32. Carta de un constitucional de Méjico á otro de la Habana., 1820; 8 p. 22 cm. (Box 6)
  Spain. Constitución (1812)
- Item No. 33. Chilindrina que sale por cuarta respuesta del Analisis del llamado romance de Veracruz., 1820; 8 p. 22 cm. (Box 6)
  El Buen ciudadano, pseud. Analisis del romance de Veracruz. Veracruz (Veracruz, Mexico) – Politics and government.
- Item No. 34. Coleccion de decretos, 1820; 8 p. 22 p. (Box 6)
  Decrees.
- Item No. 35. Coleccion de los decretos dictados por el rey desde 9 de marzo hasta 9 de julio del año de 1820, con el objeto de restablecer la constitucion política de la monarquía española., 6 p. 22 cm. (Box 6)
- Item No. 36. Conviene que haya constitucion en Nueva España?, 1820; 4 p. 22 cm. (Box 6)
  Constitutions – France. Mexico – Constitution.
- Item No. 37. Corona de sonetos a nuestra madre y sen~ora Maria santisima de Guadalupe, 1820; 14 p. 22 cm. (Box 6)
  Guadalupe, Our Lady of –Poetry.
- Item No. 38. Defensa del patrimonio de Jesucristo., 1820; 23 p. 22 cm. (Box 6)
  Catholic Church – Property.
- Item No. 39. Discurso en que se manifiesta que deben bajarse los réditos á proporcion del quebranto que hayan sufrido en la insurreccion los bienes y giros de los deudores: puesto en forma de representacion que á consecuencia de la real cédula del año de 1819 debia elevarse al Exmà. Sr. Virey por varios individuos que encargaron la formacion de este papel al Lic. D. José María de Jáuregui …, 1820; [8], 89, [1] p. 20 cm. (Box 6)
  Tax remission – Mexico. Tax collection – Mexico. War damage compensation – Mexico. Mexico – History – Wars of Independence, 1810-1821.
- Item No. 40. Discurso en que se manifiesta que deben bajarse los réditos á proporcion del quebranto que hayan sufrido en la insurreccion los bienes y giros de los deudores: puesto en forma de representacion que á consecuencia de la real cédula del año de 1819 debia elevarse al Exmà. Sr. Virey por varios individuos que encargaron la formacion de este papel al Lic. D. José María de Jáuregui …, 1820; [8], 89, [1] p. 20 cm. (Box 6)
- Item No. 41. Documentos para la historia., 1820 (Box 6)
  Ferdinand VII, King of Spain, 1784-1833.
- Item No. 42. El amante de la constitucion. Discurso segundo., 1820; 8 p. 21 cm. (Box 6)
- Item No. 43. El liberal á los bajos escritores, 1820 (Box 6)
- Item No. 44. Fábula politica los animales en córtes, 1820; [4] p. 22 cm. (Box 6)
  Political satire, Mexican. Mexico – Politics and government – 1867-1910.
- Item No. 45. Fábula politica los animales en córtes, 1820; [4] p. 22 cm. (Box 6)
- Item No. 46. Fray Luis Gonzaga Oronoz, religioso Francisco americano, a la nacion española., 1820; 8 p. 22 cm. (Box 6)
  Spain – History – Ferdinand VII, 1813-1833.
- Item No. 47. Friegas y friegas, y el empacho pegado., 1820; [4] p. 22 cm. (Box 6)
  Mexico – Anecdotes, facetiae, satire, etc.
- Item No. 48. Gaceta de los países imaginarios., 1820; 8 p. 23 cm. (Box 6)
  Mexico – Periodicals.
- Item No. 49. Incitativa de un español americano á todos los españoles ultramarinos que se hallan en la península., 1820; 7 p. 22 cm. (Box 6)
  Latin America – Politics and government – 1806-1830. Spain – Colonies – America.
- Item No. 50. Justo reclamo de la América á las Cortes de la nación., 1820; 8 p. 23 cm. (Box 6)
- Item No. 51. La casa de la demencia, o´ Los poli´ticos locos. Sueño primero, 1820; 8 p. 22 cm. (Box 6)
  Spain – Constitution, 1812. Mexico – Politics and government – 1810-1821.
- Item No. 52. La necesidad de la medicina por El Me´dico de la Patria, [i.e. Pedro de Santa Ana]: y reflexiones sobre la Confederacion Patriotica al Obispo de Malaga., 1820; p. 13-24. 22 cm. (Box 6)
  Medicine–Spain–-19th century.Medicine–Mexico–-19th century.
- Item No. 53. La verdad amarga, pero es preciso decirla., 1820; 8 p. 22 cm. (Box 6)
  Mexico – Politics and government – 1810-1821.
- Item No. 54. La verdad, cuento de la India., 1820; 4 p. 22 cm. (Box 6)
  Allegories.
- Item No. 55. Los hidalgos de Medellin, 1820; 12 p. 22 cm. (Box 6)
- Item No. 56. Los políticos locos. Sueño segundo., 1820; 12 p. 22 cm. (Box 6)
- Item No. 57. Los políticos locos. Sueño segundo., 1820; 12 p. 22 cm. (Box 6)
- Item No. 58. Manifiesto de los americanos que residen en Madrid á las naciones de la Europa, y principalmente á la España, demostrando las razones legales que tienen para no concurrir el dia 28 de mayo á elegir diputados que representen los pueblos ultramarinos donde nacieron., 1820; 8 p. 21 cm. (Box 6)
  Spain. Cortes – 1820-1821. Latin America – Politics and government – 1806-1830. Spain – Colonies – America.
- Item No. 59. Manifiesto sobre la nulidad de las elecciones, que á nombre de los paises ultramarinos se practicaron en Madrid por algunos americanos el dia 28 y 29 de mayo del año de 1820., 26 p. 22 cm. (Box 6)
  Elections – Hispanic America. Elections – Spain.
- Item No. 60. Memoria sobre la poblacio´n del Reino de Nueva Espan~a., 1820; 23 p. fold table. 19 cm. (Box 6)
  Mexico–Population–History–19th century. Mexico–Statistics–History–19th century.
- Item No. 61. Miscelanea ó cajon de sastre., 1820; 4 p. 22 cm. (Box 6)
- Item No. 62. Preguntillas sueltas, 1820; 4 p. 22 cm. (Box 6)
  Judicial process – Mexico. Justice, Administration of – Mexico.
- Item No. 63. Quinta reflexion por el medico de la patria sobre la confederacion patriotica al Obispo de Malaga., 1820; 16 p. 22 cm. (Box 6)
  Spain – Politics and government – 1813-1833.
- Item No. 64. Recuerdo a´ los teo´logos mejicanos contra el papel titulado Bosquejo de los fraudes que las pasiones de los hombres han introducido en nuestra santa religion., 1820; 4 p. 22 cm. (Box 6)
  Mexico – Religion. Mexico – History – Wars of Independence, 1810-1821.
- Item No. 65. Representación hecha al Rey, 1820; 12 p. 20 cm. (Box 6)
  Mexico – History – Wars of Independence, 1810-1821. Mexico – Politics and government – 1810-1821.
- Item No. 66. Representacio´n poli´tico-legal, que hace a´ nuestro Sen~or Soberano, Don Felipe Quinto (que Dios guarde) Rey poderoso de las Espan~as y Emperador siempre augusto de las Indias: para que sirva declarar, no tienen los Aspan~oles Indianos obice para obtener los empleos poli´ticos militares de la Ame´rica; y que deben ser preferidos en todos, asi eclesia´ticos, como seculares, 1820; 62 p. 22 cm. (Box 6)
  Ferdinand VII, King of Spain, 1784-1833
- Item No. 67. Respuesta al empanadero, 1820; 8 p. 21 cm. (Box 6)
  Mexico – Politics and government – 1810-1821. Mexico – Constitution.
- Item No. 68. Respuesta del Soldado Cristiano a una pregunta religiosa., 1820; 8 p. 22 cm. (Box 6)
  Mexico – Religion.
- Item No. 69. Sermon de san Hermenegildo mártir, que á su militar àrden, fundada por el muy católico y piadoso rey de las Españas don Fernando el VII, predicó en la iglesia de carmelitas descalzos de esta córte, el dia 13 de abril de 1820, el m.r.p.m. fr. José del Salvador …, 16 p. 20 cm. (Box 6)
  Hermengild, Saint, d. 585.
- Item No. 70. Verdadera esplicacion de la voz independencia., 1820; 8 p. 22 cm. (Box 6)
  Independencia. Amargos frutos que produce este arbol.
- Item No. 71. Tirana americana que conmovio a to da la tierra dentro., [1820]; 8 p. 22 cm. (Box 6)
- Item No. 72. Papel de gratitud que escribe una Religiosa al exercito imperial de las tres garantias …, 1821; [4] p. 22 cm. (Box 6)
  Mexico–History–Wars of Independence, 1810-1821–Poetry.
- Item No. 73. Acta celebrada en Iguala el primero de marzo y juramento que al dia siguiente presto´ el Sr. Iturbide con la oficialidad y tropa de su mando., 1821; 8 p. 22 cm. (Box 6)
  Iturbide, Agustín de, 1783-1824. Mexico –History –Wars of Independence, 1810-1821.
- Item No. 74. Carta de despedida del Obispo de Orihuela á los curas, clero y demás diocesanos suyos., 1821; 4 p. 22 cm. (Box 6)
  Church and state – Spain. Spain – History – Revolution, 1820-1823.
- Item No. 75. Cuadro historico de la revolucion de la America mejicana, carta primera, 1821; 16 p. 22 cm. (Box 6)
  Mexico –History –Wars of Independence, 1810-1821.
- Item No. 76. Cuadro histórico de la revolución de la América Mexicana. Carta Segunda, 1821; 12 p. 22 cm. (Box 6)
  Iturbide, Augustin de, Emperor of Mexico, 1783-1824. Mexico – History – Wars of Independence, 1810-1821. Mexico – History – 1821-1861.
- Item No. 77. Declaracion de la Universidad de Caen sobre el juramento cívico, y breve de N. SS. Padre el Señor Pio VI., 1821; 24 p. 22 cm. (Box 6)
  Pius VI, Pope, 1717-1799. Universite´ de Caen
- Item No. 78. Derecho del pueblo mexicano para elegir emperador., 1821; 4 p. 21 cm. (Box 6)
  Monarchy–Spain–History–19th century. Inturbide, Augustin de, Emperor of Mexico, 1783-1824.
- Item No. 79. Documentos importantes para la historia del Imperio Mexicano, escogidos entre muchos manuescritos é impresos, cuya circulacion impidió constantemente el gobierno español., 1821; 74-75 p. 22 cm. (Box 6)
- Item No. 80. Gozo del mexicano imperio por su independencia y libertad. Oracion que en la fiesta de la instalacion de la Junta suprema provisional gubernativa, celebrada en la santa Iglesia metropolitana de México, dijo el presbítero mexigano d. septiembre de 1821 …, 2 p.l., 11, [1] p. 20 cm. (Box 6)
  Mexico. Soberana Junta Provisional Gubernativa.
- Item No. 81. Oda pronunciada en el banquete que la Exma. ciudad dió al Exmo. Señor primer gefe del ejército imperial, en el día de su entrada á esta capital., 1821; [4] p. 22 cm. (Box 6)
  Poetry.Odes.
- Item No. 82. Oracion que ante la junta suprema pronunció el contador mayor D. José María Beltran., 1821; 4 p. 22 cm. (Box 6)
- Item No. 83. Poesias varias en loor de la independencia., 1821; 2 p. l., 36 p. 22 cm. (Box 6)
  Mexico–History–Wars of Independence, 1810-1821
- Item No. 84. Proclama. México 12 de agosto de 1821., 1 sheet ([2] p.) 31 x 22 cm. (fol.) (Box 6)
  Lat Amer Tracts – 1821. Wagner, Henry Raup, 1862-1957 – Collection. Mexico – History – Wars of Independence, 1810-1821. Mexico – Politics and government – 1810-1821 – Proclamations.
- Item No. 85. Resumen histórico de la insurrección de Nueva España: desde su origen hasta el desembarco del señor D. Francisco Xavier de Mina, 1821; 16 p. 22 cm. (Box 6)
- Item No. 86. Señor. La comision, que está encargada de los asuntos eclesiásticos, no se ha podido concordar en sus juicios y sentimientos en orden á los regulares suprimidos acá por bando. Es, pues, preciso que con la venia de V.M. exponga yo separadamente los mios …, 1821; 12 p. 22 cm. (Box 6)
  Jesuits. Catholic Church – Spain – History. Jesuits in Mexico.
- Item No. 87. Sermon fúnebre predicado en la santa iglesia catedral de Méjico el dia 26 de enero de 1821 en el aniversario de los venerables sacerdotes, 19 p. 20 cm. (Box 6)
  Sermons, Mexican. Funeral sermons.
- Item No. 88. Una Advertencia reverente sobre materias eclesiasticas, bienes y rentas de la iglesia, y sobre regulares, que un madrilen~o dirige a Su Magestad y a los sen~ores diputados de Cortes., 1821; 2 p. l., 27 p. 22 cm. (Box 6)
  Church and state – Spain. Religious literature, Mexican.
- Item No. 89. Contestacion del Papista al Pensador mexicano: carta primera, tercera y quinta., 1822; 8 p. 22 cm. First, third, and third letters. (Box 6)
  Excommunication – Catholic Church.
- Item No. 90. Representacion del arzobispo de Valencia a´ Las Co´rtes., 1822; 47 p. 21 cm. (Box 6)
  Church and state – Spain. Jesuits – Spain.
- Item No. 91. Representación, que hace el vecindario de la ciudad de la Puebla por medio de su M.I. Ayuntamiento constitucional al soberano Congreso constituyente del imperio, impetrando la restitución del utilísimo instituto de la Compañía de Jesús. Memorial., 1822; 7, [16] p 22 cm. (Box 6)
- Item No. 92. Bula del Santísimo Padre Pio VII. En la reposicion de la compañia de Jesus., 1822; 8 p. 22 cm. (Box 6)
  Bulls, Papal Jesuits–Mexico. Pius VII, Pope, 1742-1823.